臺灣桃園地方法院刑事判決　　　　　 110年度原簡上字第23號

上　訴　人
即　被　告　高建任


選任辯護人　張宏明律師（法扶律師）
上列上訴人即被告因家暴毀損案件，不服本院民國110 年7 月16
日110 年度原簡上字第23號刑事簡易判決（聲請簡易判決處刑案
號：110 年度偵字第1770號），提起上訴，本院管轄之第二審合
議庭判決如下：
    主  文
上訴駁回。
高建任緩刑貳年。緩刑期間付保護管束，並應向指定之政府機關
、政府機構、行政法人、社區或其他符合公益目的之機構或團體
，提供肆拾小時之義務勞務。
    理  由
一、本案經本院合議庭審理結果，認原審以被告高建任犯毀損他
    人物品罪，處拘役20日，如易科罰金，以新臺幣（下同）1
    千元折算1 日，核其認事用法俱無違誤，量刑亦屬妥適，應
    予維持。除補充被告於本院審理時坦認犯行之自白外（見本
    院110 年度簡上字第315 號卷第38、62頁），其餘引用原審
    簡易判決記載之事實、證據及理由（如附件）。
二、上訴意旨略以：因告訴人趁伊不在時丟掉伊的東西，一時氣
    憤才為本案犯行，原審量刑過重。辯護意旨略以：被告於偵
    、審中均坦認犯行，犯後態度良好，被告僅係因與胞兄發生
    爭執，一時失慮始為本案犯行，告訴人亦表示只希望給被告
    一個教訓，原審未考量及此，量刑失當，爰請撤銷改判。
三、量刑之輕重，係屬事實審法院得依職權自由裁量之事項，苟
    於量刑時，已依行為人之責任為基礎，並斟酌刑法第57條各
    款所列情狀，而未逾越法定範圍，又未濫用其職權，即不得
    遽指為違法；在同一犯罪事實與情節，如別無其他加重或減
    輕之原因，下級審法院量定之刑，亦無過重或失輕之不當情
    形，則上級審法院對下級審法院之職權行使，原則上應予尊
    重（最高法院72年台上字第6696號判例、85年度台上字第24
    46號判決意旨參照）。準此，法官量刑，如非有上揭明顯違
    法情事，自不得擅加指摘其違法或不當。查：原審以被告與
    告訴人為兄弟關係，不思以和平理性之手段解決雙方紛爭，
    反而因細故為本案毀損犯行，致告訴人受有財產上損害，所
    為誠屬不該；惟念及被告犯後坦承犯行，態度尚可，惟於原
    審判決時尚未與告訴人和解、獲得諒解或賠償損害，兼衡其
    犯罪之動機、目的、手段及素行，暨被告於警詢自陳大專畢
    業之智識程度、經濟狀況勉持等一切情狀，量處拘役20日，
    併諭知易科罰金之折算標準為以1 千元折算1 日，核原審所
    量處之刑與被告之犯罪情節非顯不相當，亦未逾越客觀上之
    適當性、相當性及必要性之比例原則，量刑尚屬妥適，無裁
    量濫用之情事，於法並無違誤。上訴意旨指摘原審判決量刑
    不當，為無理由，應予駁回。
四、凡有審理事實職權之法院，均得依其職權諭知緩刑，第二審
    以判決駁回上訴時，仍得諭知緩刑之宣告。被告未曾因故意
    犯罪受有期徒刑以上刑之宣告，此有臺灣高等法院被告前案
    紀錄表在卷可足憑，本院審酌被告一時失慮致罹刑章，信其
    經此次偵審程序及科刑之教訓，已能知所警惕，應無再犯之
    虞，兼衡告訴人於本院審理時表示：不贊成完全不處罰被告
    ，可以接受給被告附條件緩刑之量刑意見（見簡上卷第39至
    40頁），本院認對被告所宣告之刑，以暫不執行為適當，依
    刑法第74條第1 項第1 款規定宣告緩刑2 年，惟為避免被告
    心存僥倖，並增強其法治觀念，仍認有課予一定負擔之必要
    ，依刑法第74條第2 項第5 款規定，命被告於判決確定後向
    指定之政府機關、政府機構、行政法人、社區或其他符合公
    益目的之機構或團體提供40小時之義務勞務，併依刑法第93
    條第1 項第2 款規定，宣告緩刑期間付保護管束，以啟自新
    併觀後效。
據上論斷，依刑事訴訟法第455 條之1 第1 項、第3 項、第368
條、第373 條，判決如主文。
本案經檢察官李允煉聲請簡易判決處刑，檢察官蕭佩珊到庭執行
職務。
中    華    民    國    110   年    11    月    30    日
                  刑事第十二庭    審判長法  官  張宏任
                                        法  官  陳華媚
                                        法  官  林姿秀
以上正本證明與原本無異。
不得上訴。
          　　　　　　　　　　　　　　　書記官　羅鎰祥
中　　華　　民　　國　 110　　年　　11　　月　　30　　日
附件：本院110 年度壢原簡字第16號刑事簡易判決暨臺灣桃園地
      方檢察署110 年度偵字第1770號聲請簡易判決處刑書。